Minutes et répertoires du notaire Charles DENIS de VILLIERS, janvier 1790 - 20 janvier 1800 (étude XXIX)
Archives nationales
Minutes et répertoires du notaire Charles DENIS de VILLIERS, janvier 1790 - 20 janvier 1800 (étude XXIX)
MC/ET/XXIX/597 - MC/ET/XXIX/644, MC/RE/XXIX/4
Etude XXIX; Denis de villiers, Charles
Archives nationales de France
Minutes et répertoires: la loi 2008-696 du 15 juillet 2008 relative aux archives a fixé à 75 ans à compter de la date de l'acte, ou à 25 ans à compter de la date du décès de l'intéressé si ce délai est plus bref, le délai de communication des minutes et répertoires des notaires; ce délai est porté à 100 ans à compter de la date de l'acte si le document se rapporte à un mineur (code du Patrimoine, articles L213-2, 4e d et 5e).
Autres documents de l'étude (dossiers de clients, comptabilité...): s'agissant d'archives privées, ces documents sont communicables selon les modalités fixées par le déposant ou le donateur.
Certains documents ne sont pas accessibles en raison de leur mauvais état de conservation.
Versement
Accès aux autres instruments de recherche du notaire Charles Denis de Villiers
Minutes et répertoires du notaire Charles DENIS de VILLIERS, 2 octobre 1780 - 6 mai 1822 (étude XXIX)
- Minutes de Charles DENIS de VILLIERS, janvier 1790 - 20 janvier 1800; MC/ET/XXIX/597 - MC/ET/XXIX/644
  - Minutes. 1790, janvier - mars, janvier - mars 1790; MC/ET/XXIX/597
    Informations concernant le classement:
    Le niveau inférieur de description, quand il existe, correspond aux minutes d'actes. Toutes les minutes ne sont pas forcément décrites une à une. Les descriptions de ces minutes sont plus ou moins détaillées.
    - Inventaire après décès de de Michel Charpentier, maître et marchand tapissier, demeurant rue des Boucheries, époux d'Edmée Catherine Felix, veuve en premières noces d'Ambroise Lecureux, maître et marchand tapissier. Quartier du Luxembourg, 5 janvier 1790; MC/ET/XXIX/597
      Origine de l'information:
      Relevé exhaustif dit ' Base Miriad 1 ' des inventaires après décès des études du quartier du Luxembourg, 1770-1790 (études I, VIII, XXVII, XXIX, XLIV, LVIII, LXV, XCI et XCII, soit 5035 actes), par Guillaume Nahon, 1995-2000, avec le concours de Pierre-Yves Louis, 2002 2012 (base de données migrée: voir contexte dans le Plan d’orientation général - Notaires de Paris, guides thématiques du Minutier).
      Date de révision: 2010
      Date de création de la notice: 2002
      inventaire après décès; Boucheries (rue des); Charpentier, Michel; Felix, Edmée Catherine; Lecureux, Ambroise; tapissier
    - Inventaire après décès de Marie Elisabeth Bezuchet, veuve d'André Voisin, procureur au pparlement, demeurant rue des Vieilles-Tuileries, près de la rue Saint-Placide. Quartier du Luxembourg, 14 janvier 1790; MC/ET/XXIX/597
      inventaire après décès; Vieilles-Tuileries (rue des); Bezuchet, Marie Elisabeth; Voisin, André; procureur de justice (Ancien Régime)
    - Inventaire après décès de Pierre Berthier, avocat en parlement, député du bailliage de Nemours à l'Assemblée nationale, époux d'Agathe Charlotte Bezout, demeurant rue de l'Echelle, n° 16. Quartier du Palais-Royal, 16 janvier 1790; MC/ET/XXIX/597
      inventaire après décès; Echelle (rue de l'); Berthier, Pierre; Bezout, Agathe Charlotte; avocat au parlement (Ancien Régime); député
    - Limonadier (fonds de commerce de) rue Jacob, n°21 [ancien] § Vente par Jean Baptiste THOMAS, marchand limonadier, à M. Marie VERAND-MILLIER, limonadier d'un fonds de commerce de Limonadier. Etat joint., 23 janvier 1790; MC/ET/XXIX/597
      Fichier dit 'général' XVIIe-XVIIIe siècles, par le personnel du Minutier, 1954-1999 ( fichier papier entièrement dématérialisé; voir contexte dans le Plan d’orientation général - Notaires de Paris, guides thématiques du Minutier).
      Date de révision: 2011-2012
      Date de création de la notice: 2010
      acte de vente
    - Inventaire après décès de François Nicolas Poré, domestique de la marquise de Sourdis, époux de Marie Jeanne Hatrey, demeurant rue du Bac, n° 226. Quartier Saint-Germain-des-Prés, 29 janvier 1790; MC/ET/XXIX/597
      inventaire après décès; Bac (rue du); Hatrey, Jeanne; Pore, François Nicolas; employé de maison
    - BAILLY (Jean-Baptiste Joseph de) marquis de Fresnay; chevalier de Saint-Louis ancien capitaine au régiment du Roi-Infanterie député du Maine à l'Assemblée nationale logé à l'hôtel des Asturies, rue du Sépulcre, paroisse Saint-Sulpice. § Notoriété par Jean-Baptiste Joseph de BAILLY, 31 janvier 1790; MC/ET/XXIX/597
      notoriété; Bailly, Jean-Baptiste Joseph de (1732-1811)
    - HERCÉ (Jean François, chevalier de) seigneur du Plessis chevalier de Saint-Louis député du Maine à l'Assemblée nationale logé à l'hôtel des Asturies, rue du Sépulcre, paroisse Saint-Sulpice § Notoriété par Jean François, chevalier de HERCÉ, 31 janvier 1790; MC/ET/XXIX/597
      Hercé, Jean François, chevalier de
    - Inventaire après décès d'Anne Crossette, blanchisseuse de bas de soie et de dentelles, épouse de Claude Soufflet, commis aux aides, demeurant rue Montmartre. Quartier Montmartre, 4 février 1790; MC/ET/XXIX/597
      inventaire après décès; Montmartre (rue); Crossette, Anne; Soufflet, Claude; teinturier blanchisseur; commis d'administration (Ancien Régime)
    - Hôtel garni (fonds d') rue Taranne, n° 21 § Vente du fond d'Hôtel Garni, dit de Bourgogne, par Guillaume Simon GAUDARD-DELAHAYE, à Noël Thomas LEGENDRE, marchand tapissier., 4 février 1790; MC/ET/XXIX/597
    - Inventaire après décès de Denis Louis Goujon, ancien trésorier et payeur des gages des officiers de la Cour des aides, demeurant rue du Temple, époux de Marguerite Henocque, veuve en premières noces de Jacques Barthélemy Pagnou, marchand épicier. Quartier du Temple, 9 février 1790; MC/ET/XXIX/597
      inventaire après décès; Temple (rue du); Goujon, Denis Louis; Henocque, Marguerite; Pagnou, Jacques Barthélemy; trésorier payeur (Ancien Régime)
    - Traité d'un office de notaire au Châtelet entre Jean-Simon Le Go, avocat en parlement, notaire au Châtelet, vendeur, et Louis Doulcet, écuyer, avocat en parlement, principal clerc de maître Denis, chez lequel il demeure, rue de Grenelle, moyennant 240000 l., dont 40000 l. pour l'office., 18 février 1790; MC/ET/XXIX/597
      Notaires des XVIe-XVIIIe siècles (4153 actes), par Claire Béchu, Catherine Grodecki, Marie-Antoinette Fleury, Madeleine Jurgens, Marie-Françoise Limon-Bonnet, Pierre-Yves Louis, Xenia Pamfilova, Isabelle Pebay, v. 1950, 1986-1994 (fichier papier entièrement dématérialisé; voir contexte dans le Plan d’orientation général - Notaires de Paris, guides thématiques du Minutier).
      Date de création de la notice: 2005
      traité d'office; Grenelle (rue de); Denis, Jean; Doulcet, Louis; Le Go, Jean Simon; avocat au parlement (Ancien Régime); clerc de notaire; notaire
    - Inventaire après décès de Nicolas Baclet, valet de chambre du maréchal de Castries, époux de Rhodaine Darche Leblanc, demeurant rue de Bourgogne.. Quartier Saint-Germain-des-Prés, 26 février 1790; MC/ET/XXIX/597
      Informations complémentaires:
      -N.B.: La veuve du défunt signe r d leblanc.
      inventaire après décès; Bourgogne (rue de); Baclet, Nicolas; Leblanc, Rhodaine Darche; employé de maison
    - Inventaire après décès de Jean Turpin, officier juré porteur de charbons, demeurant rue Jean-Robert, époux de Marie Anne Adam,, veuve en premières noces de Pierre Lambert, officier juré porteur de charbons. Quartier Saint-Martin, 8 mars 1790; MC/ET/XXIX/597
      inventaire après décès; Jean-Robert (rue); Adam, Marie Anne; Lambert, Pierre; Turpin, Jean; magasinier
    - District des Jacobins Fbg Saint-Germain § parmi lesquels le prince de Condé, la princesse de Canti, le maréchal de Broglie, le duc de Brissac District des Jacobins; Etat des dépenses faites pour le district., 11 mars 1790; MC/ET/XXIX/597
    - Inventaire après décès de Marie Nicole Blanchard, épouse de Joseph Lignot, maître jardinier, demeurant chaussée de l'Ecole royale militaire. Quartier Saint-Germain-des-Prés, 15 mars 1790; MC/ET/XXIX/597
      inventaire après décès; Blanchard, Marie Nicole; Lignot, Joseph; jardinier
    - Modes (fonds de commerce de) § Vente par Catherine FOURGAULT, marchande de modes, ép. de Philippe DUPORTAIL, bourgeois, demeurant rue de Grenelle, paroisse Saint-Sulpice, à Armand Louis DASSONVILLE, marchand mercier, rue Saint-Denis, paroisse Saint-Leu-St-Gilles, d'un fonds de commerce de Modes, Prix: 10 000l. Etat du mobilier, des marchandises et des créances (comtesse de Provence, duchesse de Large fonds de commerce de Modes), 15 mars 1790; MC/ET/XXIX/597
    - Inventaire après décès d'Alexandre Philippe Sauvaige, écuyer, notaire au Châtelet, époux d'Anne Victoire Chapus, demeurant rue de Buci. L'inventaire est poursuivi dans une maison de campagne à Villiers-le-Bel, rue de Malassis.. Quartier du Luxembourg, 19 mars 1790; MC/ET/XXIX/597
      -Biblmiothèque.
      inventaire après décès; Buci (rue de); Malassis (rue); Villiers-le-Bel (Val-d'Oise); Chapus, Anne Victoire; Sauvaige, Alexandre Philippe (17..-1790); notaire
    - Inventaire après décès d'Alexandre Philippe Sauvaige, écuyer, notaire au Châtelet, rue de Buci, paroisse Saint-Sulpice., 19 mars 1790; MC/ET/XXIX/597
      Date de création de la notice: 2006
      inventaire après décès; Buci (rue de); Sauvaige, Alexandre Philippe (17..-1790); notaire
    - Transport par Anne Victoire Chapus, veuve d'Alexandre Philippe Sauvaige, écuyer, notaire au Châtelet, demeurant rue de Buci, paroisse Saint-Sulpice, à Louis Nicolas Gasche, principal clerc du défunt, du bail de la maison rue de Buci., 23 mars 1790; MC/ET/XXIX/597
      cession; Buci (rue de); Chapus, Anne Victoire; Gasche, Louis Nicolas; Sauvaige, Alexandre Philippe (17..-1790); clerc de notaire; notaire
    - Traité de l'office de notaire de défunt Alexandre Philippe Sauvaige, écuyer, notaire au Châtelet, entre ses héritiers, vendeurs, et Louis Nicolas Gasche, son principal clerc, acquéreur, moyennant 300000 l., dont 40000 l. pour l'office, et le reste pour la pratique., 24 mars 1790; MC/ET/XXIX/597
      traité d'office; Gasche, Louis Nicolas; Sauvaige, Alexandre Philippe (17..-1790); clerc de notaire; notaire
    - Inventaire après décès de Marie Anne Fleury, fille majeure, demeurant rue Princesse. Quartier du Luxembourg, 26 mars 1790; MC/ET/XXIX/597
      inventaire après décès; Princesse (rue); Fleury, Marie Anne
  - Minutes. 1790, avril - juin, avril - juin 1790; MC/ET/XXIX/598
    - BENOIST (Pierre Louis) architecte rue de Bourbon, paroisse Saint-Sulpice § Délégation par Louis FEUILLET, entrepreneur de bâtiments à Betz en Valois, à .., d'une créance de 1600 livres sur S.A.S. Marie Catherine BRIGNOLET, princesse de Monaco., 2 avril 1790; MC/ET/XXIX/598
      Artisans XVIIIe siècle, par M. Rambaud et C. Grodecki, 1956-1977 ( fichier papier entièrement dématérialisé; voir contexte dans le Plan d’orientation général - Notaires de Paris, guides thématiques du Minutier).
      Benoist, Pierre Louis
    - Inventaire après décès de François Trichet, bourgeois de Fontainebleau, demeurant à Paris, rue Saint-Guillaume. Quartier Saint-Germain-des-Prés, 16 avril 1790; MC/ET/XXIX/598
      inventaire après décès; Fontainebleau (Seine-et-Marne); Saint-Guillaume (rue); Trichet, François
    - Inventaire après décès d'Anne Maugé, épouse de Nicolas Allain, maître rotisseur, demeurant rue des Boucheries. Quartier du Luxembourg, 19 avril 1790; MC/ET/XXIX/598
      inventaire après décès; Boucheries (rue des); Allain, Nicolas; Mauge, Anne; cuisinier
    - BERTHIER (Pierre) Avocat en parlement député du bailliage de Nemours à l'Assemblée nationale § Partage de la succession de Pierre BERTHIER. Le défunt avait 'fait don à la patrie de la finance de son office' de président du grenier à sel de Nemours, lors de la séance de l'Assemblée du 17 décembre 1789., 26 avril 1790; MC/ET/XXIX/598
      partage; Berthier, Pierre
    - Liquidation des reprises matrimoniales d'Anne Victoire Chapus, veuve d'Alexandre Philippe Sauvaige, écuyer, notaire au Châtelet., 11 mai 1790; MC/ET/XXIX/598
      liquidation; Chapus, Anne Victoire; Sauvaige, Alexandre Philippe (17..-1790); notaire
    - Inventaire après décès de Marie Madeleine Marié, veuve de Louis Butteux, garçon boulanger, demeurant place Maubert. Quartier Maubert, 12 mai 1790; MC/ET/XXIX/598
      inventaire après décès; Maubert (place); Butteux, Louis; Marie, Marie-Madeleine; boulanger
    - STOUF (Jean-Baptiste) sculpteur du roi et de son Académie royale rue de Crussol, boulevard du Temple § Liquidation de la succession de Marguerite Jeanne FONTAINE, veuve de Claude Lac STOUF, maître menuisier, entre - et autres cohéritiers. Dépôt d'argent, maître date, 22 mai 1790; MC/ET/XXIX/598
      Stouf, Jean-Baptiste
    - Inventaire après décès de Mathieu Lagoutte, maître menuisier [en équipages], demeurant rue de Sèvres, veuf en premières noces de Marie Etiennette Levert, époux en secondes noces de Simone Caraud, elle même veuve en premières noces d'Etienne Caillard, maître menuisier. Quartier du Luxembourg, 2 juin 1790; MC/ET/XXIX/598
      inventaire après décès; Sèvres (rue de); Caillard, Etienne; Caraud, Simone; Lagoutte, Mathieu; Levert, Marie Etiennette; menuisier
    - Inventaire après décès de Marguerite Perrine Jouvin, veuve de Michel Maret, ancien officier du roi, demeurant rue de Bourbon, n° 36. Quartier Saint-Germain-des-Prés, 14 juin 1790; MC/ET/XXIX/598
      inventaire après décès; Bourbon (rue de); Jouvin, Marguerite Perrine; Maret, Michel
    - Inventaire après décès d'Antoinette Soret, épouse de Denis Julien Boré, débitant de tabac et logeur en chambres garnies, demeurant rue des Boucheries. Quartier du Luxembourg, 18 juin 1790; MC/ET/XXIX/598
      inventaire après décès; Boucheries (rue des); Bore, Denis Julien; Soret, Antoinette; commerçant; hôtelier
    - PEYTOUREAU (Michel) entrepreneur de bâtiments rue Cassette, paroisse Saint-Sulpice § Transport par les directeurs du séminaire de Saint-Sulpice, au profit de .., de la somme de 10.000 livres, à lui due pour ouvrages au séminaire de Saint-Sulpice, lad. somme due au séminaire par la communauté des Eudistes., 28 juin 1790; MC/ET/XXIX/598
      Peytoureau, Michel
  - Minutes. 1790, juillet - septembre, juillet - septembre 1790; MC/ET/XXIX/599
    - Inventaire après décès de Marie Catherine Charlotte Peyre, veuve de François Louis Thomas Méan, maître perruquier à Paris, demeurant à Saint-Germain-en-Laye., 2 juillet 1790; MC/ET/XXIX/599
      inventaire après décès; Saint-Germain-en-Laye (Yvelines); Mean, François Louis Thomas; Peyre, Marie Catherine Charlotte; coiffeur
    - Inventaire après décès de Jean François Compiègne, marchand fruitier oranger, époux de Lucie Pierre, marchande fruitière orangère, demeurant rue Saint-Dominique. Quartier Saint-Germain-des-Prés, 2 août 1790; MC/ET/XXIX/599
      inventaire après décès; Saint-Dominique (rue); Compiegne, Jean François; Pierre, Lucie; commerçant
    - Inventaire des papiers trouvés dans le cabinet d'Alexandre Félicité Coulon-Destouches, secrétaire du roi, agent de change, demeurant quai de Conti, dressé à la requête de Julie Thérèse Marcarel, son épouse, et de ses créanciers unis par contrat du même jours. Quartier Saint-Germain-des-Prés, 11 août 1790; MC/ET/XXIX/599
      inventaire après décès; Conti (quai de); Coulon des Touches, Alexandre Félicité (17..-1790?); Macarel, Julies Thérèse; agent de change; secrétaire du roi (Ancien Régime)
    - Inventaire après décès de Marie Catherine Rouyer, maîtresse couturière, épouse de Firmin Duherche, bourgeois de Paris [cuisinier], demeurant rue du Bac. Quartier Saint-Germain-des-Prés, 27 août 1790; MC/ET/XXIX/599
      inventaire après décès; Bac (rue du); Duherche, Firmin; Rouyer, Marie Catherine; tailleur d'habits; cuisinier
    - Adjudication d'une maison de campagne à Brunoy, appelée 'Soulins', à la requête des créanciers d'Alexandre-Félicité Coulon-Destouches, secrétaire du roi, agent de change, au profit de Jean-Baptiste Chevalier, receveur des finances de l'élection de Brives en Limousin., 9 septembre 1790; MC/ET/XXIX/599
      Affiche jointe.
      Fichier dit 'général' XVIIe-XVIIIe siècles, supplément (620 actes), par Claire Béchu et Guillaume Nahon, 1995-2000. (fichier papier entièrement dématérialisé; voir contexte dans le Plan d’orientation général - Notaires de Paris, guides thématiques du Minutier).
      Date de création de la notice: 2009
      acte de vente; Brunoy (Essonne); Coulon-Destouches, Alexandre-Félicité; Chevalier, Jean-Baptiste; secrétaire du roi (Ancien Régime); agent de change
    - Inventaire après décès de Mathurin Lévêque, maître serrurier, époux de Françoise Martin, demeurant rue Neuve-Guillemin. Quartier du Luxembourg, 13 septembre 1790; MC/ET/XXIX/599
      inventaire après décès; Neuve-Guillemin (rue); Leveque, Mathurin; Martin, Françoise; serrurier
    - Tableaux des chevaliers de l’ordre du Saint-Esprit au couvent des Grands-Augustins., 16 septembre 1790; MC/ET/XXIX/599
    - POINCELOT (Pierre), peintre § Dépôt de pièces concernant .., chargé depuis 1767, de l'entretien et du remplacement des tableaux des chevaliers de l'ordre du Saint-Esprit au couvent des Grands-Augustins et de faire les tableaux des nouvelles promotions., 16 septembre 1790; MC/ET/XXIX/599
      Poincelot, Pierre
    - Inventaire après décès de Louis Victor de Fusée, ci-devant chevalier, comte de Voisenon, maréchal de camp, ancien capitaine commandant de bataillon au régiment des Gardes-Françaises, époux de Marguerite Pauline Bombarde de Beaulieu, demeurant en son hôtel, place Royale.. Quartier Saint-Antoine, 27 septembre 1790; MC/ET/XXIX/599
      -Tableaux (copies), estampes.
      inventaire après décès; Royale (place); Bombarde de Beaulieu, Marguerite Pauline (1706-1790); Fusee, Louis Victor de; Voisenon, Louis Victor de Fusee (1706-1790); officier général
  - Minutes. 1790, octobre - décembre, octobre - décembre 1790; MC/ET/XXIX/600
    - Inventaire après décès de Jean Pierre Nicolas Perinat, bourgeois de Paris et d'Anne Thérèse Duhamel, son épouse, demeurant rue de Bourgogne. Quartier Saint-Germain-des-Prés, 16 octobre 1790; MC/ET/XXIX/600
      inventaire après décès; Bourgogne (rue de); Duhamel, Anne Thérèse; Perinat, Jean Pierre Nicolas
    - VARIN (Benigne Joseph) architecte expert des bâtiments rue Vieille-du-Temple, paroisse Saint-Gervais § Vente par .., à Louis François, maître charpentier, d'une maison, rue Copeau., 30 octobre 1790; MC/ET/XXIX/600
      acte de vente; Varin, Benigne Joseph
    - Inventaire après décès de Jean Balthazar, ci-devant comte d'Adhémar, maréchal de camp, chevalier de Saint-Louis, premier écuyer de Madame Elisabeth, grand bailli d'épée de Mantes et Meulan et ancien ambassadeur du roi en Grande-Bretagne, époux non commun en biens de Gabrille Pauline de Bouthillier, demeurant en son hôtel rue Saint-Dominique. L'inventaire est commencé dans une maison de campagne à Thun près Meulan, poursuivi au château d'Evecquemeont et terminé à l'hôtel de la rue Saint-Dominique.. Quartier Saint-Germain-des-Prés, 23 novembre 1790; MC/ET/XXIX/600
      -Bibliothèque.
      Précisions sur les lieux: Meulan (Yvelines)--Thun
      inventaire après décès; Evecquemont (Yvelines); Meulan (Yvelines); Saint-Dominique (rue); Adhémar, Jean Balthazar (1736-1790); Bouthillier, Gabrielle Pauline de; ambassadeur; magistrat; officier général
    - Inventaire après décès de Marie Anne Roussel, épouse de Jean François Godard, marchand chapelier, demeurant rue du Bac, n° 63. L'inventaire est poursuivi dans une maison de campagne à Louveciennes. Quartier Saint-Germain-des-Prés, 6 décembre 1790; MC/ET/XXIX/600
      inventaire après décès; Louveciennes (Yvelines); Bac (rue du); Godard, Jean François; Roussel, Marie Anne; fabricant d'accessoires vestimentaires
  - Minutes. 1791, janvier - février, janvier - février 1791; MC/ET/XXIX/601
  - Minutes. 1791, mars - avril, mars - avril 1791; MC/ET/XXIX/602
  - Minutes. 1791, mai - juin, mai - juin 1791; MC/ET/XXIX/603
  - Minutes. 1791, juillet - août, juillet - août 1791; MC/ET/XXIX/604
  - Minutes. 1791, septembre - octobre, septembre - octobre 1791; MC/ET/XXIX/605
  - Minutes. 1791, novembre - décembre, novembre - décembre 1791; MC/ET/XXIX/606
  - Minutes. 1792, janvier - février, janvier - février 1792; MC/ET/XXIX/607
  - Minutes. 1792, mars, mars 1792; MC/ET/XXIX/608
  - Minutes. 1792, avril, avril 1792; MC/ET/XXIX/609
  - Minutes. 1792, mai, mai 1792; MC/ET/XXIX/610
    - CHOISEUL (François-Martial de) Lieutenant général des armées françaises, demeurant en son hôtel de Choiseul, quai Malaquais § Inventaire après décès de François-Martial de CHOISEUL (bijoux, bibliothèque.), 24 mai 1792; MC/ET/XXIX/610
      inventaire; Choiseul-Beaupré, François Martial de (1717-1792)
    - BIJOUX § Inventaire après décès de François-Martial de CHOISEUL, contenant prisée de .., 24 mai 1792; MC/ET/XXIX/610
      inventaire
  - Minutes. 1792, juin, juin 1792; MC/ET/XXIX/611
  - Minutes. 1792, juillet, juillet 1792; MC/ET/XXIX/612
  - Minutes. 1792, août - septembre, août - septembre 1792; MC/ET/XXIX/613
  - Minutes. 1792, octobre - novembre, octobre - novembre 1792; MC/ET/XXIX/614
  - Minutes. 1792, décembre, décembre 1792; MC/ET/XXIX/615
  - Minutes. 1793, janvier - février, janvier - février 1793; MC/ET/XXIX/616
  - Minutes. 1793, mars - avril, mars - avril 1793; MC/ET/XXIX/617
  - Minutes. 1793, mai - juin, mai - juin 1793; MC/ET/XXIX/618
  - Minutes. 1793, juillet - août, juillet 1793 - 1793; MC/ET/XXIX/619
    - NOHAN § Vente à Marie-Aurore de SAXE, veuve de Louis-Claude DUPIN, de la terre de NOHAN, 23 août 1793; MC/ET/XXIX/619
  - Minutes. 1793, septembre - 19 octobre, septembre - 19 octobre 1793; MC/ET/XXIX/620
  - Minutes. an II, brumaire - an II, frimaire, brumaire an II (22 octobre 1793) - frimaire an II (20 décembre 1793); MC/ET/XXIX/621
  - Minutes. an II, nivôse - an II, pluviose, nivôse an II (21 décembre 1793) - pluviose an II (18 février 1794); MC/ET/XXIX/622
  - Minutes. an II, messidor - an II, thermidor, messidor an II (19 juin 1794) - thermidor an II (17 août 1794); MC/ET/XXIX/623
  - Minutes. an II, fructidor, fructidor an II (18 août 1794) - fructidor an II (20 septembre 1794); MC/ET/XXIX/624
  - Minutes. an III, vendémiaire - an III, brumaire, vendémiaire an III (22 septembre 1794) - brumaire an III (20 novembre 1794); MC/ET/XXIX/625
  - Minutes. an III, frimaire - an III, nivôse, frimaire an III (21 novembre 1794) - nivôse an III (19 janvier 1795); MC/ET/XXIX/626
  - Minutes. an III, pluviose - an III, ventôse, pluviose an III (20 janvier 1795) - ventôse an III (20 mars 1795); MC/ET/XXIX/627
  - Minutes. an III, germinal - an III, floréal, germinal an III (21 mars 1795) - floréal an III (19 mai 1795); MC/ET/XXIX/628
  - Minutes. an III, prairial - an III, messidor, prairial an III (20 mai 1795) - messidor an III (18 juillet 1795); MC/ET/XXIX/629
  - Minutes. an III, thermidor - an III, fructidor, thermidor an III (19 juillet 1795) - fructidor an III (20 septembre 1795); MC/ET/XXIX/630
  - Minutes. an IV, vendémiaire - an IV, brumaire, vendémiaire an IV (23 septembre 1795) - brumaire an IV (21 novembre 1795); MC/ET/XXIX/631
  - Minutes. an IV, frimaire - an IV, nivôse, frimaire an IV (22 novembre 1795) - nivôse an IV (20 janvier 1796); MC/ET/XXIX/632
  - Minutes. an IV, pluviose - an IV, floréal, pluviose an IV (21 janvier 1796) - floréal an IV (19 mai 1796); MC/ET/XXIX/633
    - Contrat de mariage entre Louis Sébastien François Doulcet, notaire, et Claude Louise de Loynes, sa nièce, fille de Jean Charles de Loynes et de Marie Etiennette Doulcet., 17 mars 1796; MC/ET/XXIX/633
      Philippe Bertholet, Études et notaires parisiens en 1803, Paris Association des notaires du Châtelet, 2004 [594 actes] (voir contexte dans le Plan d’orientation général - Notaires de Paris, guides thématiques du Minutier).